臺灣桃園地方法院刑事判決　　　　　　　　　　　　九十三年度訴字第一五二七號
　　公　訴　人　臺灣桃園地方法院檢察署檢察官
　　被　　　告　甲○○　男　五.
　　　　　　　　　　　　國民
右列被告因違反商標法案件，經檢察官提起公訴（九十三年度蒞字第七七三五號），
經被告為有罪之陳述，經本院合議庭裁定改依簡式審判程序，本院判決如左：
    主      文
甲○○明知為未得商標權人同意，於同一商品使用相同之註冊商標之商品而販賣，處
拘役伍拾玖日，如易科罰金，以佰元折算壹日。
扣案仿冒之「白長壽」香菸捌拾陸條、「黃長壽」香菸貳佰伍拾條、日本「七星」牌
桔色包裝香菸壹佰貳拾條、日本「七星」牌硬盒包裝捌拾條、「大衛杜夫」黑盒包裝
貳佰伍拾玖條、日本「峰」牌菸壹佰貳拾包、新臺幣肆萬貳仟柒佰元，均沒收。
    事  　　實
一、甲○○明知向不詳姓名年籍之成年男子綽號「小陳」之人所販入之白長壽、黃長
    壽煙、「七星」、「峰」、「大衛杜夫」黑盒包裝、「七星」硬盒裝等香菸乙批
　　，係未得商標權人同意，使用相同註冊商標圖樣之「大衛杜夫」、「峰」、「七
  　星」及「長壽」等商標之偽菸商品，竟意圖營利，於民國九十一年十月二日下午
    五時許，在桃園縣桃園市○○路優加利加油站前，以每條十包為單位，臺灣白長
    壽煙每條新臺幣（下同）一百六十元、日本桔色七星煙每條一百八十二元、日本
    峰煙每條一百九十八元、黑色大衛杜夫每條一百九十五元、臺灣黃長壽煙每條一
    百六十五元、日本七硬盒每條一百六十八元不等之價格，向綽號「小陳」販入後
    ，並放置於其所有車號三Ｋ－七四七○號自用小貨車內，並以大衛杜夫牌每條二
    百四十元至二百五十元、七星牌每條二百三十元等價格，分別販賣予不詳之顧客
    約一千條，獲利四萬二千七百元。嗣於同日晚上七時四十分許，駕駛車號三Ｋ－
    七四七○號自用小貨車行經桃園縣桃園市○○街五號前，為警當場查獲，並在其
    所有之自用小貨車上扣得前開使用他人商標之仿冒私菸（下同）白長壽煙八十六
    條、黃長壽煙二百五十條、日本桔色七星煙一百二十條、日本峰煙一百二十條、
　　大衛杜夫黑盒包裝二百五十九條、日本七星硬盒裝八十條，並扣得其所有因販賣
　  前開仿冒私菸之所得之款項四萬二千七百元。
二、案經桃園縣政府警察局桃園分局報請臺灣桃園地方法院檢察署檢察官聲請起訴。
    理　　　由
一、訊據被告甲○○對右揭犯行業已坦承不諱，並有查扣如事實欄所載之私菸扣案可
    資佐證，而該批私菸經桃園縣政府保管取樣送鑑定，鑑定結果確係私菸並使用他
　　人註冊之商標等情，有鑑定報告三份附卷可憑，此外，並有查獲之照片十一張、
  　估價單三本等在卷可資佐證，足認被告自白確與事實相符，堪予採信。本件事證
    明確，其違反商標法之犯行，洵堪認定。
二、查商標法已於九十二年五月二十八日修正公布，依修正後商標法第九十四條規定
    ：「本法自公布日起六個月後施行」，修正後之商標法自九十二年十一月二十八
    日施行；修正前之商標法第六十二條、第六十三條，修正為第八十一條、第八十
    二條；修正前第六十二條之意圖欺騙他人之要件，修正為未得商標權人或團體商
    標權人之同意；惟該二條文修正前、後之法定刑並無不同，就本件行為時為明知
    為意圖欺騙他人，且未得商標權人同意，於同一商品使用相同之註冊商標之商品
    ，意圖販賣而陳列、輸入、販賣之行為，比較修正前商標法第六十三條與修正後
    商標法第八十二條之規定，修正後商標法第八十二條之規定，尚非不利於被告，
    依刑法第二條第一項前段規定，自應適用裁判時即修正後商標法第八十二條之規
    定處罰。核被告甲○○前開所為，係意圖販賣而輸入商標法第八十一條第三款之
    商品，而犯商標法第八十二條之罪。爰審酌被告之素行尚佳、犯罪手法，經查扣
    之仿冒品數量、犯罪所生之危害、販賣仿冒商品行為足以造成我國國際形象之損
    害、造成商標權人之損失，及犯後坦承態度等一切情狀，量處如主文所示之刑，
    並諭知易科罰金之折算標準。至扣案之新臺幣四萬二千七百元，被告雖於審理時
    否認為其販賣偽菸之所得，辯稱：是伊準備要幫伊兒子購買機車的錢等語，惟被
    告於警訊時業已坦承伊於查獲前以總價十五萬九千六百元購入前開私菸後，於當
    日立即售白長壽、七星、黑色大衛杜夫等總數約一千條獲利，並坦承扣案之現金
    四萬二千七百元為伊轉賣所得（見偵查卷第五頁反面、第六頁正面），且參以扣
    案之估價單所載，查獲當日十月二日亦有交易之記錄，是前開扣案之四萬二千七
    百元應屬被告所有因販賣前開仿冒私菸所之財物，應依刑法第三十八條第一項第
    三款規定宣告沒收，併予明。被告於審理中空言否認扣案之金錢非其販賣所得
    ，顯係其事後避就之詞，不足採信。
三、扣案仿冒之臺灣白長壽煙八十六條、黃長壽煙二百五十條、日本桔色七星煙一百
    二十條、日本峰煙一百二十條、大衛杜夫黑盒包裝二百五十九條、日本七星硬盒
    裝八十條，共計九百十五條，均係被告甲○○犯商標法第八十二條之罪所販賣之
    商品，不問屬於犯人與否，均依修正後之商標法第八十三條規定宣告沒收。
四、本件經檢察官於準備程序中就被訴事實為有罪之陳述，經受命法官告知簡式審判
    程序之旨，並聽取公訴人及被告之意見後，由合議庭裁定進行簡式審判程序，附
    此敘明。
五、據上論斷，依刑事訴訟法第二百七十三條之一第一項、第二百九十九條第一項前
    段，修正後商標法第八十二條、第八十三條，刑法第十一條前段、第二條第一項
    前段、第四十一條第一項前段、第三十八條第一項第三款，罰金罰鍰提高標準條
    例第二條，判決如主文。
本案經檢察官簡志祥到庭執行職務。
中　　　華　　　民　　　國　　九十三　　年　　　十　　　月　　　七　　　日
                                 臺灣桃園地方法院刑事第十二庭
                                     法  官   游　紅　桃
右正本證明與原本無異
如不服本判決書應於送達後十日內向本院提出上訴狀，上訴於本院合議庭。
                                    書記官  李  佩   玲
中　　　華　　　民　　　國　　九十三　　年　　　十　　　月　　　七　　　日
附錄論罪科刑法條：
修正後商標法第八十二條
明知為前條商品而販賣、意圖販賣而陳列、輸出或輸入者，處一年以下有期徒刑、拘
役或科或併科新臺幣五萬元以下罰金。
（註：本件主文所諭知之拘役如易科罰金之折算標準係以銀元為單位，一銀元折算新
台幣三元。）
